臺灣高等法院臺中分院民事判決　九十一年度上易字第三二八號
　　上　訴　人　辛○○
　　　　　　　　己○○
　　　　　　　　戊○○
　　　　　　　　壬○○
　　　　　　　　庚○○
　　訴訟代理人　丙○○
　　上　訴　人　丁○○
　　訴訟代理人　丑○○
　　上　訴　人　子○○
　　訴訟代理人　乙○○
　　被　上訴人　癸○○
　　訴訟代理人　甲○○
右當事人間分割共有物事件，上訴人對於中華民國九十一年七月八日臺灣彰化地方法
院九十年度訴字第四三五號第一審判決提起上訴，本院於九十二年十月七日言詞辯論
終結，判決如左：
　    主　    文
原判決廢棄。
兩造共有坐落彰化縣秀水鄉○○段四五四地號、建、面積一七八平方公尺土地及同段
四五四－一地號、建、面積三六八平方公尺土地分割為如附表三即彰化地政事務所九
十一年十二月十三日複丈成果圖圖二所示：編號１面積二十二平方公尺、編號５面
積四十五平方公尺分歸上訴人子○○取得；編號２面積八十九平方公尺、編號７面
積一百八十四平方公尺分歸被上訴人癸○○、上訴人壬○○各按應有部分二分之一比
例共同取得；編號３面積三十六平方公尺、編號８面積七十六平方公尺分歸上訴人
辛○○、庚○○、己○○、戊○○各按應有部分一三一二分之五五六、一三一二分之
五五六、一三一二分之一００、一三一二分之一００比例共同取得；編號４面積三
十一平方公尺、編號６面積六十三平方公尺分歸上訴人丁○○取得。
兩造共有坐落彰化縣秀水鄉○○段四五四－四地號、建、面積五平方公尺土地及同段
四五四－五地號、建、面積五平方公尺土地均准予變賣，所得價金由兩造按附表一原
應有部分比例分配。
上訴人壬○○、被上訴人應補償其餘上訴人各如附表五所示之金額。
第一、二審訴訟費用由兩造按附表一原應有部分比例負擔。
　    事  　  實
甲、上訴人及視同上訴人方面：（視同上訴人己○○未於言詞辯論期日到庭，據其前
    在本院九十二年八月二十八日行準備程序時所為聲明及陳述；視同上訴人戊○○
    未到庭陳述，亦未提出書狀為何聲明及陳述）
一、聲明：
(一)、上訴人辛○○、視同上訴人己○○、庚○○、丁○○部分（下均稱上訴人）：求
    為判決：(1)原判決廢棄。(2)兩造共有坐落彰化縣秀水鄉○○段四五四地號、建、
    面積一七八平方公尺土地及同段四五四－一地號、建、面積三六八平方公尺土地
    ，其分割方案為如附表三所示圖一方案（下稱圖一方案）即彰化縣彰化地政事務
    所九十一年十二月十九日所繪製之成果圖所示。
(二)、視同上訴人子○○（下稱上訴人子○○）部分：(1)原判決廢棄。(2)兩造共有坐落
    彰化縣秀水鄉○○段四五四地號、建、面積一七八平方公尺土地及同段四五四－
    一地號、建、面積三六八平方公尺土地，其分割方案為如附表三所示圖二（下稱
    圖二方案）所示，同段四五四－四、四五四－五地號土地變價分割。
(三)、視同上訴人壬○○（下稱上訴人壬○○）部分：(1)原判決廢棄。(2)兩造共有坐落
    彰化縣秀水鄉○○段四五四地號、建、面積一七八平方公尺土地及同段四五四－
    一地號、建、面積三六八平方公尺土地，其分割方案為如附表二所示甲方案（下
    稱圖甲方案）所示。
二、陳述：除與原判決所載相同部分予以引用外，補稱：
(一)、上訴人辛○○部分：
１、被上訴人主張坐落彰化縣秀水鄉○○段四五四、四五四－一、四五四－四、四五
    四－五地號土地四筆（下稱系爭土地），並無因物之使用目的不能分割或契約約
    定有不能不割期限等情形，訴請合併分割。上訴人在原審雖不反對分割，惟系爭
    土地依法並不得合併分割，有地籍測量實施規則第二百二十四條第一項規定及土
    地使用分區證明書為證，因其中四五四、四五四－五地號土地二筆為住宅區，另
    四五四－一、四五四－四地土地二筆為農業區，不得合併分割，此並經彰化縣政
    府解釋在案，然不為原審所採。因上訴人知悉地目為「建」之土地即得合併分割
    ，因此同意合併分割並提出分割方案圖，乃在原審再陳明上開事項，並請求再次
    函詢主管機關解釋，詎原審認該解釋不明確，致上訴人誤認本件仍得合併分割，
    因而提出分割略圖，而未提出其他分割方案，因而致原審誤會上訴人係主張合併
    分割，並於原審判決事實及理由欄第三點謂「被告己○○、戊○○、庚○○、辛
    ○○均陳稱請將四筆土地合併分割．．．」云云，實有出入。
２、系爭四五四地號土地南側面臨八公尺都市○○道路，該計畫道路因涉及公共利益
    及都市未來發展，依都市計畫法規定，在未變更使用目的前，應依編定使用目的
    使用，自不能僅憑一紙地籍圖及秀水鄉公所九０彰秀鄉建字第九六八一號函即認
    系爭道路將來即供道路之用，進而作為審究分割系爭土地依據。且系爭四五四地
    號南側現有既成道路，現場實勘為二．五公尺寬，共有人子○○雖提出彰化縣秀
    水鄉公所九０彰秀鄉建字第九六八一號函，惟原申請書虛偽不實記載不實記載現
    有道路為四公尺，致秀水鄉公所誤認為該道路有達到計畫道路之寬度，而入通盤
    檢討參考。而系爭四五四地號土地西北側臨都市計畫住宅區○○○○○路，原審
    未予詳查，遽依前揭地籍圖及視同上訴人子○○提出彰化縣秀水鄉公所九０彰秀
    鄉建字第九六八一號函，逕採子○○主張之分割方案，誤認各共有人分得部分均
    臨道路。
３、原審採用上訴人提出之分割方案，惟如依該方案，則上訴人戊○○及許振分得之
    系爭四五四－一地號土地上有第三人所有之二層樓建物占用，上訴人提出之上開
    方案係主張將系爭土地四筆合併分割，該方案與規定不符，已如前述，自不得採
    用該方案。再系爭四五四－四、四五四－五地號土地面積狹小，如予以原物分割
    ，顯有害於土地之利用及管理。其所有權人相同，與其他系爭土地持分比例亦相
    同，符合地籍測量實施規則第二百二十四條之規定，不宜變價分割，應與其他土
    地合併分割使用，俾增進土地利用及管理。且上訴人辛○○及庚○○、戊○○、
    己○○已具狀訴請裁判分割系爭土地後維持共有，不應特別犧牲戊○○及己○○
    之利益。
４、如依附表二所示乙案（下稱乙案）分割，上訴人分得位置並非上訴人現居住使用
    土地，爰請求採用圖一方案分割，使上訴人分得其現使用土地位置，上訴人願意
    補償其他共有人。如不能採用圖一方案，上訴人亦可同意採用附表三所示附圖二
    所示分割方案（下稱圖二方案）。上訴人辛○○與庚○○、戊○○、己○○四人
    在原審即已具狀表明願保持共有。
(二)、上訴人壬○○部分：不同意上訴人辛○○所提圖一方案，希望採原審圖甲方案，
    如採此分割方案不需要互為補償。
(三)、上訴人庚○○部分：上訴人與辛○○、己○○、戊○○四人同意於分割後維持共
    有。
(四)、上訴人丁○○部分：不同意採用附圖乙方案，因依該方案，上訴人建物後面並無
    通道。
(五)、上訴人子○○部分：
１、上訴人辛○○、己○○、戊○○、庚○○等人在原審從未提出合併分割之請求，
    而係上訴後始主張渠等四人願保持共有，顯不合程序。
２、系爭四五四地號土地之共有人辛○○、庚○○、丁○○、戊○○及己○○原有持
    分皆屬狹小畸零地，無法單獨使用。如依圖一分割方案，則辛○○等四人維持共
    有後，面積僅三七平方公尺，依彰化縣畸零地使用規則均不符最小寬度及深度規
    定而無法單獨使用，倘辛○○等四人分配於最左邊位置，將來亦不可能與鄰地調
    整合併，致無法為土地充分利用。然如依圖二分割方案，將原持分已足單獨使用
    之癸○○及壬○○分配於最左邊如圖二方案編號２位置，將辛○○等四人與丁○
    ○分配成相鄰土地（即圖二方案編號３、４位置），則渠等五人堂兄弟，就分得
    土地，始能調整合併使用，而將子○○受分配圖二編號１位置得與同段四五五地
    號土地合併使用，此分割方案均能顧及全體共有人利益及合理分配原則，最符公
    平原則。
３、癸○○兄弟、辛○○兄弟明知系爭四六三之四地號國有地可通行，其中庚○○所
    經營之豪峰汽車美容中心亦直接使用該國有地，而通行彰水路，竟陳稱四五四地
    號土地未臨彰水路，目的無非謀以「南北走向」分割方案而分配四五四地號臨彰
    水路土地。蓋系爭共有土地附近建物均屬面彰水路、東西走向建築，例如四五三
    之一地號巷道南邊四二二地號土地前面。而共有人中受分配四五四地號土地西邊
    、靠近彰水路臨南北向之地土地者，瞬間即獲得高原持分價值數倍之暴利，且單
    獨免費有權使用四六三之四地號國有地或申請國有財產局以市價之三成承買該國
    有土地。藉著分割共有物使暴利增加財產為原來持分價值數倍，是癸○○兄弟、
    辛○○兄弟處心積慮爭取分配四五四地號臨彰水路土地。則對其他未分配四五四
    地號土地者，蒙受重大經濟損失，疏失公平。又四五四地號西邊與彰水路間雖有
    四六三之四地號國有地，然視同上訴人子○○於九十年九月十日向國有財產局臺
    灣中區辦事處彰化分處查詢，經該處人員回覆得自該四五四地號西邊直接通行該
    國有地至彰水路，並排除影響通行者，且子○○嗣亦於九十一年十一月十三日發
    函聲請國有局釋示得通行該國有地。又依系爭共有土地現況機能，得直接通行彰
    水路之土地始有高價，未能直接通行彰水路之土地，縱使距彰水路很近，其價格
    仍屬低落。是最公平之分割方案係所分割土地均得通行彰水路，而原審亦基此考
    慮，採用如原判決附表二乙案為分割方案。又四五四－二地號土地南邊為四五四
    －三地號土地，目前都市計畫規畫為住宅區，是四五四地土地顯無法藉由四五四
    －一、四五四－三地號土地通行現有巷道，且子○○亦為上揭二筆土地共有權人
    ，堅決反對四五四－二地號土地及四五四－三地號土地作為道路通行之用。況目
    前四五四－二地號土地亦通盤檢討中，惟此種不合邏輯、不合理之道路預定地規
    畫，尚未定案，亦尚未作為道路通行之用，倘系爭土地以甲案或圖一分割，分得
    四五四地土地之共有人亦即無道路可供通行，且四五四－二地號土地道路預定地
    變更為非道路預定地，則分得四五四地土地之共有人勢將永無道路可供通行，且
    所分得土地之價值將大幅縮水。
４、視同上訴人子○○所有稅籍編號00000000000號之建物位於系四五四
    地號土地內，另所有稅籍編號00000000000號之建物位於四五五地號
    土地內，子○○於四五五地號土地持分為七六．三七平方公尺，如加上四五四地
    號土地內持分二二平方公尺，合計九八．三七平方公尺，倘合併使用可單獨建築
    ，免成畸零地而得充分發揮地利，無浪費國家資源，倘子○○再分配四五四地號
    土地最北邊緊臨四五四地號土地，即得合併使用。果系爭共有土地能如此分割，
    則對其他共有人之分配方式不予計較，況如此分割，子○○受分配之土地，寬度
    不足一公尺，未對其共有人受分配完整性造成影響，而癸○○、壬○○、辛○○
    及庚○○就四五五地號土地均無所有權，己○○、戊○○及丁○○所占有鋼筋混
    凝土建物均未與四五五地號土地相鄰。又四五四地號土地為上訴人辛○○及視同
    上訴人庚○○二人強行占用並興建屋舍，經辛○○之伯父許火函存證信函抗議
    ，足見辛○○及庚○○完全以自己利益為中心，以損害他共有人為手段，且其上
    所興建屋舍業經子○○訴請臺灣彰化地方法院判決拆屋交地確定在案，嗣經鈞院
    予以持維，且財政部國有財產局彰化分處已於九十二年八月二十六日通知辛○○
    等兄弟拆除地上物。是辛○○提出圖一方案，顯未顧及全體共有人正當權利，不
    足採用。
５、系爭四五四地號土地南邊同段四五四－二地號土地，雖使用分區○○○道路預定
    地，然往東相鄰之四五四－一地號土地卻未編為道路預定地，如此無持續延長道
    路預定地之編定，不合邏輯，秀水鄉公所亦認不妥，故同意將四五四－二地號土
    地等使用分區案，列入都市計畫通盤檢討辦理，俟第二次通盤檢討時，另行通知
    子○○列席說明。且四五四－二地號土地現未供道路使用，未闢為道路，其上所
    有建物，又依都市計畫法第五十條規定，於道路未經徵收前，仍得申請為臨時建
    築或繼續原來目的使用，故附圖甲方案或附圖一方案規劃由系爭四五四－二地號
    土地通行，顯不可行。況四五四－二地號土地共有人中，另有訴外人乙○○，故
    採附圖甲方案或附圖一方案，實侵害乙○○權益。又由四五四－二地號土地通行
    ，既仍須經由同段四六三－四地號國有地始得通行至彰水路，則由四五四地號土
    地直接通行四六三－四地號國有地即可，何必多此一舉，故意繞道通行四五四－
    二地號土地，加損害於他共有人後，再通行上揭國有地，顯無實益，亦不符全體
    共有人之經濟利益。
６、系爭四五四－四、四五四－五地號土地，面積狹小，且該二筆土地僅尖角相接觸
    ，倘合併使用或原物分配，顯無實益，故以變價分割最適宜，是上訴顯無理由。
    且上揭二筆土地採用圖乙方案或附圖二方案，於變價時，子○○願參加承購，可
    免畸零地無人標買結果，有利該二筆土地變價，亦無損他共有人，且丁○○依該
    分割方案，分得如圖二編號６位置之左側成直線狀，對其亦屬有利。又倘採用圖
    乙方案分割，可免增加補償問題困擾，對全體共有人亦屬有利。又系爭埔崙段四
    五四地號土地共有人癸○○或壬○○二人無論採用分割方案甲、乙、圖一、圖二
    等方案，均得單獨合併使用分得土地，不受影響，差別僅在維持原本應有部分價
    值或獲得較大利益。退步言之，依建築法第四十四條規定，面積畸零狹小之土地
    ，得與鄰地合併使用，自非無經濟價值，故原審所採分割方案，亦符經濟效益，
    並兼顧全體共有人利益，亦可採納。
三、證據：除引用原審立證方法外，補提：(一)上訴人辛○○部分：補提言詞辯論筆錄
    節本、合併分割略圖、土地分區使用證明書、彰化縣政府函、彰化縣秀水鄉函，
    及上訴人、己○○、戊○○、庚○○同意於分割後維持共有之同意書等件為證，
    並聲請就附圖一所示分割方案予以鑑價。(二)上訴人子○○部分：補提臺灣彰化地
    方法院函、偽造變造地籍圖、正確地籍圖、偽造變造自繪圖、分割方案圖、獲暴
    利之分配位置圖、道路預定地並無連續示意圖、分區使用證明書、國有財產局函
    、房屋稅籍資料、房屋稅籍證明書、建物基地位置圖、所有權狀、彰化縣秀水鄉
    ○○段四五五地號、四五四地號等土地關係示意圖、臺灣彰化地方法院及本院民
    事判決等影本各一份，及彰化縣秀水鄉公所函、房屋稅籍契稅繳款書、存證信函
    等影本各二份，暨土地登記簿謄本正本二份，並聲請就附圖二所示分割方案予以
    鑑價。
乙、被上訴人方面：
一、聲明：駁回上訴。
二、陳述：除與原判決所載相同部分予以引用外，補稱：
(一)、系爭四五四、四五四－一地號土地部分，請求改採圖甲方案，系爭四五四－四、
    四五四－五地號土地二筆則維持變價分割之方案。
(二)、原審採用圖乙方案，並未考慮兩造分割後土地無法建築利用之問題，並有如下缺
    點：被上訴人分得土地未面臨道路，且深度不足，無法建築。倘採附圖甲方案，
    則南面有一條八公尺之預定計畫道路，該畫道路並未經廢止，原審誤認系爭埔崙
    段四五四－四地號土地面臨彰水路，惟相鄰該段四五四－四地號前面之土地為國
    有財產局所有，且該段四五四－四地號土地南邊所面臨之二．五公尺農路，於五
    十九年間即屬既成道路，可以通往民生街，如依圖甲方案，能兼顧兩造之利益及
    分割後土地之利用、與建築申請之考量，且符合公平、公正原則，且被上訴人願
    補償上訴人之損失。至四五四－四、四五四－五地號土地面積太過細小，予以變
    價分割較為適當。
(三)、不同意附圖二方案理由：子○○分割後分得之土地為東西走向，面寬僅一．二公
    尺，其餘面向八米都市○○道路之土地深度僅約八公尺，面寬僅六．八公尺，不
    好利用。況子○○分得部分另與訴外人共有之同段四五五地號土地業已在臺灣彰
    化地方法院訴請裁判分割中，並經其餘共有人提出分割方案，該方案中子○○並
    未分得與附圖二所示分得土地相毗鄰位置之土地，且該位置上有訴外人許建中、
    丙○○之建物，是其提出之上開分割方案自無可採。
三、證據：除引用原審立證方法外，並聲請履勘現場，及將圖甲所示分割方案鑑價。
     理　    由
壹、程序方面：
一、本件上訴人己○○、戊○○、丁○○經合法通知，未於言詞辯論期日到場，核無
    民事訴訟法第三百八十六條各款所列情形，爰依被上訴人之聲請，由其一造辯論
    而為判決。
二、本件為分割共有物之訴，其為訴訟標的之法律關係，對於共同訴訟之各人必須合
    一確定，上訴人辛○○提起之上訴，其效力依民事訴訟法第五十六條第一項第一
    款規定，及於同造未上訴之共同訴訟人己○○、壬○○、戊○○、庚○○、丁○
    ○、子○○六人，併予明。
貳、實體方面：
一、被上訴人主張：系爭土地四筆係兩造所共有，各共有人所有權應有部分如附表一
    所示。系爭土地四筆並無不分割期限之約定，亦無依物之使用目的不能分割情形
    ，因兩造無法協議為分割，爰請求裁判分割，求為判決系爭四五四、四五四－一
    地號土地二筆分割如附表二圖甲方案所示，系爭四五四－四、四五四－五地號土
    地二筆准予變價分割等語。
二、上訴人則以：四五四－四、四五四－五地號土地准予變價分割，四五四及四五四
    －一地號土地部分則依下列方案分割：(一)上訴人辛○○、己○○、庚○○、丁○
    ○部分：上訴人四人願保持共有，請求依附表三圖一方案分割。(二)上訴人壬○○
    希望採附圖甲方案分割。(三)上訴人子○○請求採附表三圖二方案分割等語，資為
    抗辯。
三、經查，被上訴人主張系爭土地四筆係兩造共有，兩造並無約定不能分割期限，依
    系爭土地之使用目的亦無不能分割之情形，及兩造無法協議分割等情，為兩造所
    不爭，並有土地登記簿謄本在卷可稽，堪信為真實，被上訴人訴請裁判分割，即
    屬有據，自應予准許。是本件所應審究者為系爭土地四筆分割方案為何﹖
四、經查：
(一)、四五四－四、四五四－五地號土地部分：系爭土地四筆之地目雖均為建，惟其都
  　市計畫使用分區則為：四五四、四五四－五地號土地部分為住宅區，四五四－一
　　、四五四－四地號二筆土地則為農業區，其分區使用性質不同等情，有土地使用
　　分區證明書影本在原審卷可稽，自不宜合併分割。再系爭四五四－四、四五四－
　　五地號二筆，其面積各僅為五平方公尺，惟共有人則有八人，如予以原物分割，
　　每人分得面積過於細小，無法利用，自有害於土地之使用及管理，而以變價分割
　　為宜。
(二)、四五四、四五四－一地號土地分割部分：
　(1)經查四五四、四五四－一地號土地上除如附表四所示Ａ部分係平房、Ｃ部分係鋼
　　架鐵皮、Ｄ部分係石棉瓦屋、Ｌ部分係訴外人占用興建之鋼筋造二層樓房屋，Ｋ
　　部分係菜園外，餘均為空地（詳如附表四現況圖所示），再四五四地號土地西北
　　側與國有土地相鄰，國有土地與彰化縣秀水鄉○○村○○路相鄰，即四五四地號
　　土地並非緊臨彰水路，而四五四、四五四－一土地南側則有一條寬約二米半之農
　　用既成道路，可通往東側之民生街等情，業經原審會同彰化地政事務所勘測在卷
　　，並據本院履勘屬實，有原審及本院勘驗筆錄、彰化地政事務所九十年七月十二
　　日九０彰地二字第九０九九號函及所附複丈成果圖一份在卷可稽。本院審酌原審
　　為使各共有人均有面臨彰水路之機會，而採原判決圖乙方案，惟四五四地號土地
　　並未緊臨彰水路已如前述，而依該方案將使四五四地號土地過分細分，不利使用
　　，況辛○○、庚○○、戊○○、己○○四人業已表明分割後要繼續保持共有，該
　　方案及甲方案均未考慮其四人保持共有之意願，均無可採。再四五四地號土地雖
　　未緊臨彰水路，惟因與離彰水路距離較近之土地，其交通仍屬較為便利，為共有
　　人所欲爭取，參酌辛○○、庚○○、戊○○、己○○四人合計應有部分面積為三
　　十六平方公尺，小於癸○○、壬○○二人合計應有部分面積八十九平方公尺，如
　　依圖一方案由辛○○等四人取得距離彰水路較近部分之土地，顯不符公平，是圖
　　一方案亦不可採。本院審酌上情，及圖二方案，共有人在四五四地號土地分得土
　　地之面寬較大，土地較為方正，且均面臨二米半之農用道路，得利用該農用道路
　　通往彰水路、民生街，及編號一部分土地雖為長條形，不利使用，惟因各共有人
　　應有部分均不多，分割後勢必難以兼顧全體共有人之使用情況，子○○既表明其
　　願分受該部分土地，本院斟酌上開土地之性質、全體共有人之利益及意願，及土
　　地之經濟效用、公平原則衡量結果，認應按圖二分割方案為分割。
　(2)再按法院以原物為分配時，如共有人中有不能按其應有部分受分配者，得以金錢
　　補償之，民法第八百二十四條第三項定有明文。又法院裁判分割共有物，倘共有
　　人中有所受分配之不動產，其價格不相當時，法院非不得命以金錢補償之，最高
　　法院著有五十七年臺上字第二一一七號判例可資參照。查本院審酌前述因素決定
　　採圖二方案後，共有人中仍有受分配之土地價值，與其應有部分之比例並不相當
　　情形，是依前揭規定及判例意旨，自應以金錢補償之。而其補償金額，經囑託華
　　聲企業發展鑑定顧問有限公司（下稱華聲公司）鑑定結果，兩造依圖二方案分割
　　，被上訴人癸○○、上訴人壬○○所分得部分之土地價值均高於其土地應有部分
　　之價值，其餘上訴人分得部分之土地價值則低於其土地應有部分之價值，上訴人
　　曾義吩及被上訴人各應補償其他上訴人如附表五所示，有華聲公司九十二年三月
　　五日鑑定報告書一份可考（見華聲公司鑑定報告書第四頁），上訴人曾義吩及被
　　上訴人自應依附表五所示補償其他上訴人。
(三)、綜上所述，本院認系爭四五四、四五四－一地號土地二筆應依圖二方案分割並依
    附表五為金錢補償為適當，原審判決未命補償，及其所用之分割方法並非適當，
    於法尚有未洽，自屬不能維持。上訴論旨指摘原判決不當，求為廢棄改判，為有
    理由，應由本院將原判決廢棄改判。
五、兩造其餘攻擊防禦方法及舉證，對判決結果不生影響，爰不一一贅述，併此敘明
    。
據上論結，本件上訴為有理由，依民事訴訟法第四百五十條、第七十八條、第八十一
條第二款、第八十五條第一項但書、第四百六十三條、第三百八十五條第一項前段，
判決如主文。
中　　　華　　　民　　　國　　九十一　　年　　　十　　　月　　二十一　　日
~B1民事第七庭審判長法　官　簡清忠
~B2　　　　　　　　法　官　盧江陽
~B3　　　　　　　　法　官　陳賢慧
右為正本係照原本作成。
不得上訴。
~B　　　　　　　  書記官　瑞芳
中　　　華　　　民　　　國　　九十二　　年　　　十　　　月　　二十二　　日
                                                                        Ｈ
~FO
附表一：
編號        姓名       應有部分
一　　　　　己○○     100/6420
二　　　　　戊○○     100/6420
三　　　　　癸○○     1/4
四          壬○○     1/4
五          丁○○     1112/6420
六          辛○○     556/6420
七          庚○○     556/6420
八          子○○     786/6420
